# 请教陈版及各位同仁：企业非直接支付对价方式取得的书画能否入固定资产？

提问人：寻梦草儿 时间：2014-01-15 00:21:17
背景： 甲企业非书画艺术品收藏与交易类型企业， 2013 年度以资助画家协会相关几十名画家出国采风的名义与画家协会签订协议，协议规定，相关境外考察费用均由甲企业承担，活动结束后，甲企业可免费获取每位画家一幅作品。企业同时与旅行社签订相关境外考察协议。 活动结束后旅行社将相关费用发票开具给了甲企业，甲企业凭旅行社开具的发票金额作为取得相关作品的对价入了固定资产科目。
请问：资本化是否恰当？如要求费用化的依据是什么？

回答人：chenyiwei
该交易是甲企业以资助旅费的方式换取资助对象的书画作品，所资助的旅费应当就是书画作品的取得成本，似乎无重大不当之处。